臺灣臺南地方法院刑事判決　　　　　　　　　　　　　九十二年度訴字第九七六號
　　公　訴　人　臺灣臺南地方法院檢察署檢察官
　　被　　　告　甲○○
　　指定辯護人　本院公設辯護人　乙○○
　　被　　　告　丙○○
　　選任辯護人　蔡文斌律師
　　　　　　　　蔡麗珠律師
　　　　　　　　邱銘峰律師
　　被　　　告　庚○○
　　指定辯護人　翁瑞昌律師
右列被告等因強盜等案件，經檢察官提起公訴（九十二年度偵字第七四九六號、第七
六一一號、第八四六０號、第八八五０號、第八九０七號、八九０九號、九０一八號
），本院判決如左：
    主  文
甲○○連續意圖為自己不法之所有，結夥三人以上，攜帶兇器，於夜間侵入住宅，以
強暴、脅迫至使不能抗拒，而取他人之物，累犯，處有期徒刑拾壹年，扣案之斷裂刀
柄壹個沒收；又共同攜帶兇器竊盜，因脫免逮捕，而當場施以強暴，未遂，累犯，處
有期徒刑肆年。應執行有期徒刑拾肆年陸月，扣案之斷裂刀柄壹個沒收。
丙○○連續意圖為自己不法之所有，結夥三人以上，攜帶兇器，於夜間侵入住宅，以
強暴、脅迫至使不能抗拒，而取他人之物，處有期徒刑拾年玖月，扣案之斷裂刀柄壹
個沒收；又共同攜帶兇器竊盜，因脫免逮捕，而當場施以強暴，未遂，處有期徒刑
年玖月。應執行有期徒刑拾肆年，扣案之斷裂刀柄壹個沒收。
庚○○幫助意圖為自己不法之所有，以強暴、脅迫至使不能抗拒，而取他人之物，處
有期徒刑貳年捌月。
    事  實
一、【「楊銅廢鐵場」強盜案】
    甲○○前因竊盜案件，經臺灣高等法院臺南分院以九十年度上易字第一一五六號
    判處有期徒刑七月確定，並於民國九十年十二月十日（起訴書誤載為十二月九日
    ）執行完畢。猶不知悔改，竟與丙○○謀議多起強盜案件，二人遂基於意圖為自
    己不法所有之概括犯意聯絡，於九十二年四月二十三日上午某時，先在臺南市○○路與前鋒路口，共同徒手竊取翁富香所有之車號ＵＯＣ—一八一號輕機車，作
    為強盜做案用之交通工具，並隨即於當日下午二時十分許，攜帶客觀上可作為兇
    器使用之玩具手槍及西瓜刀各一把（均未扣案），騎乘前開竊得之機車，至臺南
    市○區○○○路二段二二一號之三「楊銅廢鐵場」。甲○○及丙○○分持前開玩
    具手槍及西瓜刀進入「楊銅廢鐵場」，喝令在場之楊義村、楊義村配偶莊阿錦及
    其他二名女性會計不許動，以此脅迫方式，至使楊義村、莊阿錦及其他二名女性
    會計不能抗拒後，即分頭搜刮抽屜內之現金，強取楊義村所有現金新台幣（下同
    ）二十餘萬元，得手後，立即騎乘前開機車逃逸，並將該機車棄置在臺南縣永康
    市○○街七十五巷口（該機車經警於同年五月三十日下午四時二十分許，在臺南
    縣永康市○○街七十五巷口尋獲）。
二、【寅○○○在文賢路之強盜案】
  (一)甲○○及丙○○在臺南市○○路「健恩診所」戒毒時，認識前去探病綽號「黑豬
    」之庚○○。九十二年五月間某日，綽號「黑豬」之庚○○打電話給丙○○，告
    知寅○○○從事真刷卡假消費之借款行業，財力豐厚，可作為強盜之目標。九十
    二年五月七日，庚○○再打電話給甲○○相約在臺南市○○路見面，俟庚○○、
    甲○○及丙○○三人會合後，庚○○即基於幫助甲○○及丙○○強盜之故意，帶
    同甲○○及丙○○至臺南市○○路○段寅○○○經營之服飾店及臺南市○○○街
    一一七巷寅○○○住處，分別指明所在位置並勘察地形，並要求倘若甲○○及丙○○強盜得手，應分給若干好處等語，而經甲○○及丙○○口頭應允。
  (二)甲○○與丙○○經由庚○○得悉寅○○○可作為強盜目標，並由庚○○帶同勘察
    寅○○○之服飾店與住宅後，二人遂承前開竊盜及強盜犯意聯絡，於九十二年五
    月十日某時，先由甲○○在不詳地點，竊得不詳車號之機車後，二人再於當日晚
    間騎乘前開竊得之機車，並攜帶客觀上可做為兇器使用之玩具手槍一把（未扣案
    ），埋伏在寅○○○經營之服飾店外等候。俟寅○○○收款離開後，即尾隨寅○○○所駕駛之車號ＱＰ五—八六三號輕機車（起訴書誤載為ＱＢ五—八六三號）
    ，於當晚十時十分許，在臺南市○區○○路二九二巷內攔下寅○○○，由甲○○
    持前開玩具手槍抵住寅○○○太陽穴，以此強暴方式，至使寅○○○不能抗拒，
    而強取寅○○○之前開機車及置於機車腳踏板上寅○○○之皮包一個（內有現金
    約十萬多元、存摺多本、印章一枚、手機一支、黃金項鍊一條、玉墜一只及寅○○○住處鑰匙一串等財物），得手後，甲○○及丙○○二人，隨即分騎前開不詳
    車號之機車及寅○○○前開機車逃逸（寅○○○之機車，於九十二年五月十一日
    下午六時許，在臺南市○○路一九五號前尋獲）。庚○○於翌日即九十二年五月
    十一日得知寅○○○遭強盜後，隨即親自前去詢問甲○○，該強盜案件是否係其
    與丙○○二人所為，然為甲○○所否認，庚○○因而未分得強盜所得之贓款。
三、【寅○○○住宅強盜案】
  (一)甲○○及丙○○二人在文賢路強盜寅○○○，相隔六日後，又承前開竊盜犯意聯
    絡，於九十二年五月十六日某時，由甲○○在臺南市○區○○路四段九十五巷三
    十號前，徒手竊得卯○○所有車號ＶＲＹ—九八○號輕機車一部，做為作案用之
    交通工具。二人即承前開強盜犯意，於當日晚間十一時許，由甲○○騎乘前開竊
    得之機車，丙○○及綽號「燒豬」之楊喬智（本院另案審理中）共乘一部不詳車
    號之機車，結夥三人，並攜帶客觀上可做為兇器使用之西瓜刀及玩具手槍（均未
    扣案），前往臺南市○○○街一一七巷三十一號寅○○○住處，並持前開在文賢
    路強盜所得之住宅鑰匙開門，而於夜間侵入寅○○○之住宅後，三人即各持前開
    西瓜刀及玩具手槍，脅迫在屋內之寅○○○、辰○○、丑○○及戊○○進入二樓
    主臥室內，再以綽號「燒豬」之楊喬智事先準備之塑膠束套（未扣案）捆綁渠等
    雙手及雙腳（寅○○○因抱著孫女黃宥甄，僅遭綑綁雙腳），以此強暴、脅迫方
    式，至使寅○○○、辰○○、丑○○及戊○○不能抗拒，而強取寅○○○、辰○○、丑○○及戊○○所有如附表所示之物。
  (二)嗣於翌日（五月十七日）凌晨一時許，黃柏嘉返家後，遭甲○○、丙○○或「燒
    豬」楊喬智三人之中二人，分持手槍及西瓜刀喝令進入二樓主臥房，其中一人並
    持刀砍傷黃柏嘉之頸部（傷害部分業經撤回告訴），再持塑膠束套捆綁黃柏嘉之
    雙手及雙腳，以此強暴方式，至使黃柏嘉不能抗拒。斯時未○○返家按電鈴，丙○○以一手同時持住刀槍前去開門，開門後，立即伸出另一手抓住未○○左手，
    未○○欲轉身逃跑，於掙扎中，遭丙○○持刀砍傷未○○之右手掌，未○○掙脫
    後跑到路邊，然丙○○立即以玩具手槍指住未○○，喝令未○○返回屋內，未○○不得己返回屋內時，又遭丙○○持刀砍傷腹部（傷害部分業經撤回告訴），以
    此強暴方式，至使未○○不能抗挋，而將未○○關進屋內廁所，並強取未○○所
    有之手機一支。甲○○、丙○○及綽號「燒豬」之楊喬智強盜得手後，即分騎前
    開不詳車號之機車及竊得之機車離去，然丙○○不慎在寅○○○住宅三樓臥室內
    ，遺留其於同年月十六日晚間七時二十四分許，在臺南市○○路與成功路口「百
    視達影音出租公司」，向店員巳○○購買ＶＣＤ之發票一張（甲○○涉嫌以毒品
    安非他命餵食寅○○○之孫女黃宥甄部分，另案偵辦中。而前開竊得之機車，則
    在臺南市○○街○段一二三之五八號前尋獲）。庚○○得知寅○○○住宅遭強盜
    後，再次打電話詢問甲○○，該強盜案是否是甲○○及丙○○所為，經甲○○否
    認後，庚○○又親自前去詢問甲○○，然仍經甲○○否認，庚○○因而未分得強
    盜所得之贓款。
四、【午○○在大灣路之強盜案】
    甲○○及丙○○又承前開竊盜及強盜之犯意聯絡，於九十二年五月二十九日下午
    某時，在不詳地點，先由甲○○徒手竊取不詳車號之機車一部，丙○○則在旁把
    風，得手後，做為犯案用之交通工具。當日下午二時許，丙○○騎乘前開竊得之
    機車搭載甲○○，並攜帶菜刀及玩具手槍各一把（均未扣案，僅扣得菜刀斷裂後
    之刀柄一個），四處尋找作案目標。因見午○○自臺南縣新化鎮某證券行走出，
    且手提物品，即騎車尾隨午○○所駕駛之車號ＴＨ—六九五九號小客車，欲伺機
    強盜財物。當日下午二時三十分許，午○○將前開小客車停在臺南縣永康市○○
    路六四○之一號前時，丙○○及甲○○即分持菜刀及玩具手槍各一把，分別站在
    小客車駕駛座及右前座外，午○○見狀不敢動彈，站在右前座位置之甲○○即自
    右前座進入車內，並持玩具手槍抵住午○○腹部，以此強暴方式，至使午○○不
    能抗拒，而強取午○○所有置於右側口袋內之現金五、六千元。甲○○強盜午○○財物之際，丙○○以其所有之菜刀敲擊駕駛座之車門助勢，菜刀之刀刃因而飛
    脫，並劃傷午○○左肩部，致午○○左肩受有挫裂傷之傷害（傷害部分業經撤回
    告訴），菜刀之刀柄則掉落在車上，兩人隨即騎乘機車逃逸。
五、【慶興殿加重準強盜案】
  (一)甲○○與丙○○承前開竊盜犯意聯絡，於九十二年五月三十日某時，先在臺南市
    ○○街七十六巷十一號前，先徒手竊得陳豔秋使用之車號ＸＩＦ—一三六號重機
    車登記在陳豔秋胞姐陳豔縫名下）後，供作犯案用之交通工具，並將客觀上可供
    兇器使用之刀刃長約一尺，且刀背平直刀刃微彎之刀械一把（未扣案）置於前開
    機車腳踏墊之紙箱內。隨即於當日下午三時三十分許，由甲○○騎乘上開機車搭
    載丙○○，前往臺南市○○街一一八號慶興殿欲竊取神明身上所戴之金牌，並將
    前開機車停在慶興殿左前方（面對慶興殿之左前方）約三十尺處，由丙○○進入
    慶興殿行竊，甲○○則留在機車上把風。丙○○進入慶興殿後，未發覺該殿管理
    人子○○站在門邊，即逕自走到神桌前，先將右腳踏上神桌，雙手按在桌上，左
    腳再踩在上層的神桌，並伸出左手到神明前，著手竊取戴在神明上金牌之際，子
    ○○立即大聲喝止，並持鋁棒敲打丙○○左手臂，丙○○因此跌倒在地，掉落其
    手機及安全帽一頂。在慶興殿右前方（面對慶興殿之右前方）做生意之辛○○及
    子○○之配偶壬○○聽聞後，隨即跑進殿內，辛○○更以雙手自丙○○後方將其
    抱住，致丙○○無法逃離，並因此未竊得任何財物而不遂。
  (二)丙○○為脫免逮捕，遂大聲喊叫「甲○○，趕快進來救我」。在外等候之甲○○
    見在慶興殿右前方做生意之辛○○及壬○○跑進殿內，又聽聞丙○○之呼救，知
    悉竊盜犯行敗露且丙○○已受制於人，為使丙○○脫逃，乃與丙○○基於為脫免
    逮捕而施強暴之犯意聯絡，由甲○○持前開置於機車腳踏墊之刀械進入殿內，不
    發一語，隨即揮刀砍向子○○，子○○見狀即持鋁棒架開刀械，甲○○再喝令釋
    放丙○○，辛○○及壬○○見甲○○來意不善，遂放開丙○○以求自保。甲○○
    及丙○○二人立即逃離慶興殿，跑向停在慶興殿左前方約三十尺之前開機車，然
    欲騎車逃逸時，不慎將前開機車推倒，二人將機車扶起後，立刻把上開刀械放在
    機車腳踏板上之紙箱內，再騎車匆匆逃離現場。子○○等人追至慶興殿外，見甲○○、丙○○推倒機車又扶正等過程，並記下該機車車牌號碼為ＸＩＦ—一三六
    號（該機車於同年六月二日十四時十分許，在臺南市○○○路○段三六二巷一弄
    對面尋獲）。
六、【「第一車行」竊盜案】
    九十二年六月十二日零時許，甲○○與丙○○承前開竊盜犯意聯絡，攜帶對人之
    身體具有殺傷力之扳手一支（未扣案），在臺南縣永康市○○○路一五三號己○○經營之「第一車行」後方，以扳手拆下該車行之石綿瓦後，由甲○○伸手侵入
    ，竊得己○○所有掛在佛像上之金牌一面，丙○○則在外負責把風，得手後，二
    人隨即離去。
七、經警方以丙○○掉落在慶興殿之手機，查知使用人為丙○○後，即於九十二年七
    月三日九時四十分許，在臺南市○○路○段八十巷十九號前逕行拘提丙○○，當
    日十時三十分許，在臺南市○○街九九號三○五室逕行拘提甲○○。復經寅○○○指認後，始查知前述事實欄二、三所載之犯行，又經警採集車號ＴＨ—六九五
    九號自小客車駕駛座外之指紋，比對為丙○○所有後，始查知前述事實欄四所載
    之犯行。再經丙○○及甲○○自白後，始查知事實欄一、六所載之犯行。
八、案經寅○○○、辰○○、丑○○、黃柏嘉、未○○、子○○訴由臺南市警察局第
    五分局，午○○訴由臺南縣警察局永康分局報請臺灣臺南地方法院檢察署檢察官
    偵查起訴。
       理  由
甲、被告甲○○、丙○○部分
一、訊據被告甲○○、丙○○除否認事實欄五所載慶興殿加重準強盜犯行、事實欄二
    強盜所得之現款數額，及被告丙○○否認事實欄三其故意砍傷被害人未○○外，
    餘均自白承認。被告甲○○辯稱：當時丙○○的機車故障，叫我去載他，我才騎
    我後母的機車去載他，我載他途經慶興殿前時，丙○○表示要去看神明，我便在
    外面等他，後來我聽見丙○○大叫，又看到有人進入殿內，才拿一支白鐵片進入
    ，白鐵片是因為之前伊被狗追時，撿拾用來防身的云云；被告丙○○則辯稱：因
    為伊機車故障，叫甲○○來載他，後來經過慶興殿時，伊要進去看神明身上的金
    牌，想說將來可能會去偷，進入殿內後，伊想看清楚神明身上的金牌，才踏上神
    桌旁的椅子，不小心才踩在神桌上，伊並沒有要偷神明身上的金牌，至於強盜寅
    ○○○住宅時，伊不是故意砍傷未○○的云云。惟查：
二、事實欄一至四及六部分
  (一)【事實欄一即「楊銅廢鐵場」強盜案部分】
    訊據被告甲○○、丙○○於警偵訊及本院中均供承不諱（詳九二二號他卷十七頁
    背面、二十、三六頁，七四九六號偵卷十八、九九、一０二頁），並據證人即車
    號ＵＯＣ—一八一號輕機車車主翁富香、「楊銅廢鐵場」負責人楊義村、楊義村
    配偶莊阿錦證述在卷（詳九二二號他卷二三、二五、四五頁，七四九六號偵卷九
    八頁），並有現場照片、車輛竊盜車牌失竊資料個別查詢報表可證（詳九二二號
    他卷二九、六二頁）。足認被告二人就此部分之自白與事實相符，應可採信。
  (二)【事實欄二、三即寅○○○在文賢路及其住宅強盜案部分】
    1.訊據被告丙○○除否認砍傷被害人未○○外，其餘事實，業據被告甲○○、丙○○於警偵訊及本院中均供承不諱（詳警(一)卷九至十一、十六至十八頁，七四
      九六號偵卷十七至二十、六三頁，八八五０號偵卷四至七頁），核與證人即Ｖ
      ＲＹ—九八０號機車車主卯○○、寅○○○、辰○○、丑○○、戊○○、黃柏
      嘉、「百視達影音出租公司」店員巳○○證述相符（詳警(一)卷二四至四十、四
      四至四八、五五頁，七四九六號偵卷五六頁背面、五九至六一），並有現場照
      片多幀、被告丙○○於九十二年五月十六日購買光碟片之監視光碟一片、翻拍
      照片及該次購物而遺留在寅○○○住處之統一發票一紙、ＶＲＹ—九八０號機
      車輛竊盜車牌失竊資料個別查詢報表、贓物認領保管單、ＱＰ五—八六三號機
      車失竊報案紀錄及尋獲紀錄表各一紙在卷可證（詳警(一)卷六九、七十頁，七四
      九六號偵卷二九、三十、三三至三五、四十、四一頁），且有警員依被告所述
      ，購買被告強盜案件所用之相類白色塑膠束套十個可供比對。足認被告二人此
      部分自白與事實相符，應可採信。
    2.被告甲○○及丙○○雖辯稱：渠等在文賢路強盜寅○○○，所得現款僅有二萬
      元，二萬元現金就用紙條綁住等語，且共犯甲○○經分離審判後，於本院亦附
      合稱：當時搶到約二萬元，都給丙○○去繳小孩學費云云。惟查，證人寅○○○於偵訊中供稱其遭強盜之金額為十萬餘元（詳七四九六號偵卷五八頁背面）
      ，核與證人寅○○○於本院證述：我二、三天就會去服飾店收取營業額，當天
      我剛好去服飾店收錢，收取金額約十多萬元等語相符（詳本院卷二０四頁）。
      且參酌證人寅○○○當天係去收取服飾店的營業額，衡情，其定會一一核對並
      統計營業項目及收入總額，自無誤載現款總數之可能，故證人寅○○○於偵訊
      及本院證稱遭強盜之金額為十萬多元，應可採信。被告甲○○及丙○○辯稱強
      盜所得僅二萬元云云，與事實不符，無足憑採。
    3.至於被告丙○○辯稱：渠等強盜寅○○○住宅時，伊不是故意砍傷未○○的云
      云。惟查，證人未○○於偵查中證稱：當天我回家時，丙○○持刀槍來開門，
      我要逃跑時，丙○○抓著我，另一手持刀砍我，我掙脫跑走，丙○○又拿刀槍
      押著我，要我進屋內，當時我的腹部遭對方劃傷等語（詳七四九六號偵卷六二
      頁）。證人未○○於本院亦證述：當天我看回家看到丙○○時，轉身要跑，後
      來我跑到路邊，丙○○拿槍指著我，叫我進屋裡。丙○○當時一隻手同時拿刀
      及槍枝，我只記得他一開門就抓住我的左手，我轉身要跑，丙○○為阻止我逃
      跑，就拿刀子劃到我的手部及腹部，手部及腹部是分二次受傷等語（詳本院卷
      二四八至二五０頁）。由證人未○○所述受傷之情節，可知證人未○○右手掌
      之傷勢，係丙○○為阻止其逃離，乃以刀子砍傷所致。其後丙○○見未○○掙
      脫跑到路邊，遂以玩具手槍指著未○○要求其進屋，未○○見狀不敢不從，方
      由路邊返回屋內，此由可知，證人未○○當時遭丙○○持槍威嚇，生命安全遭
      受莫大的威脅，因而聽從丙○○之指示，由路邊返回住宅，足見證人未○○當
      時已不敢有任何反抗之動作。然證人未○○於返回屋內時，竟又遭丙○○再次
      持刀劃傷腹部，足見丙○○係出於教訓意味，故意持刀傷害證人未○○，殆無
      可疑。是被告丙○○辯稱無意傷害未○○云云，顯係卸責之詞，無要可採。
  (三)【事實欄四即午○○強盜案部分】
    1.訊據被告甲○○、丙○○於警偵訊及本院供承不諱（詳警(三)卷二至十頁，七四
      九六號偵卷一００頁背面、一０二頁背面），並據證人午○○於偵訊及本院供
      證在卷（詳七四九六號偵卷一０一頁，本院卷二五０至二五二頁）。而員警在
      證人午○○所駕駛之上開小客車左側車門外，採獲三枚指紋，經送內政部警政
      署刑事警察局鑑驗結果，其中二枚與被告丙○○之右食指、左中指指紋相符，
      有該局刑紋字第０九二０一０五五四一號鑑驗通知書一紙，復有診斷證明書及
      扣案菜刀刀柄一個可佐（詳警(三)卷十九至二四頁）。足認被告二人就此部分之
  自白與事實相符，應可採信。
    2.至於起訴書雖記載證人午○○欲奪下被告甲○○所持玩具手槍時，丙○○見狀
      即持刀砍傷午○○左肩，致午○○左肩受有挫裂傷，丙○○所持之菜刀亦因此
      斷裂等語。然查，證人午○○於本院證稱：當天丙○○拿刀站在車子左邊，但
      當時我正在看站在車子右邊拿手槍的甲○○，沒有注意到左邊拿刀子的丙○○
      ，我想說我不動就不會被打，所以沒有搶奪手槍或撥開手槍的動作，後來就發
      現身上流很多血，我完全不知道受傷的原因等語（詳本院卷二五０至二五二頁
      ）。由證人午○○所述，可知當天強盜過程中，證人午○○並無任何反抗動作
      ，其並非因反抗而遭丙○○砍傷甚明。參諸扣案菜刀刀柄一個，該刀柄與刀刃
      連接處，並無殘留斷裂之刀刃，僅留有刀刃形狀之凹痕而已，可見刀刃與刀柄
      因未緊密嵌合，致刀刃由嵌合處脫離刀柄。再參酌被告丙○○於本院供稱：當
      時我用菜刀刀柄敲車門，刀刃就飛出去，而午○○小客車的車窗是開著，我並
      沒有故意砍傷證人午○○等語，與證人午○○前開證述情節及扣案刀柄之客觀
      情狀相符，其此部分所辯，尚非無據，應可採信。
  (四)【事實欄六即「第一車行」竊盜案部分】
    訊據被告甲○○、丙○○於警偵訊及本院供承不諱（詳警(三)二至四、九頁，七四
    九六號偵卷一００至一０三頁），並據「第一車行」負責人己○○證述綦詳，復
    有現場照片及現場圖在卷可參（詳警(三)十八、二七至三二頁，七四九六號偵卷一
    ０二、一０三頁）。足認被告二人此部分自白與事實相符，亦足採信。
三、【事實欄五即慶興殿加重準強盜案部分】
  (一)被告二人所騎乘之機車，係渠二人共同竊得之贓車
    1.查ＸＩＦ─一三六號機車登記在陳豔縫名下，然由陳豔秋使用，該機車於九十
      二年五月三十日，在臺南市○○街七六巷十一號前失竊乙情，業據證人陳豔秋
      於警偵訊供述在卷，並有車輛竊盜車牌失竊查詢資料表及贓物領據可參（詳警
      (一)五六、七一頁，七四九六號偵卷二八、五七頁）。故車牌號碼為ＸＩＦ─一
      三六號之機車係失竊贓車乙事，殆無疑義。
    2.又被告甲○○及丙○○逃離慶興殿後，證人子○○追出殿外，見被告二人共騎
      一部機車離去，立即記下該機車車牌號碼為「ＸＩＦ─一三六」，並記載在慶
      興殿內白板上等情，業據證人子○○於偵訊及本院結證無訛（詳七四九六號偵
      卷五八頁，本院卷一九三頁）。又證人子○○於本院更證稱：他們要騎車逃走
      時，機車倒下來，他們要將機車扶正，我有足夠的時間看清楚，而且我看到機
      車車牌號碼時，距離該機車沒有很遠，大約三十台尺，我看得很清楚等語（詳
      本院卷一九三至一九六頁）。足見證人子○○係在距離相隔不遠，又有充分時
      間可記憶車牌號碼的情況，記下被告二人共騎機車之車牌號碼為「ＸＩＦ─一
      三六」，依當時的客觀情狀觀之，證人子○○自能正確無誤的記下車牌號碼。
    3.況參諸證人子○○學歷為高中肄業，其於本院中更當庭正確書寫英文字母「Ｘ
      、Ｉ、Ｆ」，有證人子○○書寫英文字母之紙張在卷可參（詳本院卷二二七頁
      ），益證證人子○○有辨識並書寫前開英文字母之能力。故證人子○○不論在
      目視辨別或書寫在白板上時，均無誤認或誤繕之可能，其記下被告二人騎乘機
      車之車牌號碼確實為「ＸＩＦ─一三六」，殆屬無疑。
    4.又ＸＩＦ─一三六號機車，係使用人陳豔秋遭竊之機車，已如前述，而該機車
      係被告二人前往慶興殿之九十二年五月三十日當日遭竊，且該機車失竊之地點
      即臺南市○○街七六巷十一號，與址設大興街一一八號之慶興殿，又相距不遠
      。由此觀之，該機車不論在失竊時間或失竊地點上，均與慶興殿案件甚為密切
      。
    5.再參諸被告二人犯案模式，渠等於事實欄一即「楊銅廢鐵場」強盜案，先於九
      十二年四月二十三日上午，共同竊取翁富香所有之ＵＯＣ—一八一號機車，做
      為強盜犯案用之交通工具，隨即於當日下午二時十分許，騎乘該機車前往「楊
      銅廢鐵場」強盜。又於事實欄二即寅○○○在文賢路強盜案前，先於九十二年
      五月十日某時，竊取一部不詳車號之機車，作為強盜犯案工具，隨即於當日晚
      間，由丙○○騎乘前開贓車搭載甲○○強盜寅○○○。另於事實三即寅○○○
      住宅強盜案，於九十二年五月十六日，先由甲○○竊得卯○○所有之ＶＲＹ—
      九八○號機車，做為強盜犯案用之交通工具，隨即於當日晚間十一時許，由甲○○騎乘該機車前往寅○○○住宅強盜。被告二人於事實欄四即午○○遭強盜
      案，亦先竊得不詳車號之機車，做為作案用之工具，隨即於當日騎乘該機車並
      選定目標，伺機強盜午○○。再參酌被告甲○○及丙○○於本院均供稱：每次
      犯案都會竊取機車，是怕騎自己的機車會被查獲等語（詳本院卷二一二、二二
      ０頁），足認被告二人於犯案前，為避免遭尋線查獲，均會竊取機車做為犯案
      用之交通工具無訛。
    6.綜上，由被告二人騎乘失竊之ＸＩＦ─一三六號機車，並參酌被告二人前揭犯
      案模式，足認前開ＸＩＦ─一三六號機車，係被告二人於九十二年五月三十日
      ，在臺南市○○街七六巷十一號前所竊，殆無可疑。被告甲○○辯稱當天是騎
      後母的機車，但不記該機車車牌號碼云云，顯係空言卸責之詞，不足採信。
  (二)被告二人就攜帶刀械去慶興殿竊盜乙事，均有犯意聯絡
    1.被告丙○○於偵訊中自白：我在九十二年五月三十日下午，經過慶興殿看見金
      牌，便進入慶興殿欲竊取神明金牌，我已踩上神桌欲拿金牌，但尚未拿到手，
      就被人發現拿鋁棒反抗。我進入前，甲○○知道我進入慶興殿係要竊取金牌等
      語（詳七四九六號偵卷十八、六四頁）。被告甲○○於偵訊中亦曾供陳：丙○○當天進入慶興殿可能要偷金牌，後來被發現而呼叫等語（詳七四九六號偵卷
      二十頁）。被告二人顯已就竊取神明金牌乙事自白在卷。
    2.參諸證人子○○原本在慶興殿內整理資料，其目擊被告丙○○進入殿內後，直
      接走到神桌，右腳站在最下層的桌子，雙手按在桌上爬上供桌，伸出左手到神
      明前要拿金牌等情，業據證人子○○於本院證述綦詳（詳本院卷一九一、二四
      五頁）。而證人辛○○於本院亦證稱：其看到被告丙○○二隻腳均踩在神桌上
      ，一隻腳踩在擺水果鋪紅色布簾的下桌，一隻腳踩在擺神明的上桌等語（詳本
      院一八二頁）。可知被告丙○○一進入慶興殿，未曾在神桌四周勘察，即直接
      走到神桌前，以右腳踩在下桌，雙手按在桌上施力爬上供桌，再以左腳踩在上
      桌，並伸出左手到神明前欲拿取金牌，其著手竊取神明金牌之舉動，實彰彰至
      明。
    3.被告丙○○行竊時，由被告甲○○持刀在外把風
    (1)被告丙○○竊行遭發覺後經人制伏，遂大聲喊叫「甲○○，趕快進來救我」，
      被告甲○○聞訊後，即持刀刃長約一尺（不含刀柄長度）且刀刃微彎之刀械進
      入慶興殿，且不發一語，即揮刀砍向證人子○○，經證人子○○持鋁棒加以架
      開等情，業據目擊證人子○○、辛○○及子○○配偶壬○○於本院證述歷歷（
      詳本院卷一八三、一九二、一九五、一九九頁）。且經本院當庭勘驗證人子○○所持鋁棒，該鋁棒留有一道由上向下成四十五度斜角之砍痕（詳本院卷二五
      六頁）。由此可知，必係以鋒利之刀刃由上向下揮砍，始能在前開鋁棒上造成
      四十五度斜角之砍痕，足證前開三位證人一致供述被告甲○○係持刀械進入等
      語，與事實相符，應可採信。
    (2)且持鋁棒架開被告甲○○揮砍之證人子○○更明確證述：被告甲○○所持之刀
      子，刀背平直，刀刃形體微彎，伊能確定是刀子而不是鐵片等語（詳本院卷一
      九五頁）。在在足證，被告甲○○確係持一把刀刃微彎之刀子前來營救同伴丙○○無訛。是被告甲○○及丙○○辯稱：被告甲○○係持一把鐵片進入慶興殿
      ，該鐵片係甲○○撿拾用來趕狗的云云，要無可採。
    (3)又共犯甲○○於分離審判後，雖於本院證稱：被告丙○○進入慶興殿前，只叫
      我停一下，沒有跟我講要做什麼。我是從機車後照鏡中，看到有三個人拿著棍
      子跑進去，又聽到有人喊我名字叫救命，才拿鐵片進去云云。惟查，證人子○○原本就在慶興殿內整理資料，證人辛○○及壬○○二人則是聽見子○○喊叫
      後，方空手由殿外跑進殿內等情，業據證人子○○、辛○○及壬○○於本院供
      證在卷。證人甲○○供稱其進入慶興殿，是因為看見「有三個人拿著棍子」跑
      進去云云，顯與事實不符，不足採信。
    (4)再者，果被告丙○○未告知進入慶興殿之目的，證人甲○○又何須由機車後照
      鏡中，密切觀察慶興殿周遭之動靜？又何以見證人辛○○及壬○○二名女子跑
      進慶興殿，竟立即持置於機車上的刀子隨後趕至，甚且未發一語，即揮刀砍向
      證人子○○？由此足以證明，被告甲○○持刀在慶興殿外等候，係為被告丙○○行竊乙事把風，故被告甲○○一聽聞丙○○呼救，又見二名女子跑進殿內，
      當然明瞭被告丙○○行竊之事事跡敗露，乃為使丙○○脫免逮捕而攜帶前開刀
      械進入殿內，揮刀嚇阻在場者以營救丙○○乙節，殆可確認。此亦足以佐證，
      被告二人於偵訊中，供陳被告丙○○進入慶興殿係為了竊取金牌之自白，確與
      事實相符而可採。
    (5)末查，被告甲○○於警詢中供稱：其聽到丙○○喊叫聲後，就馬上拿放在機車
      腳踏板上的鐵片（實為刀械，詳如前述）衝進慶興殿（詳警(一)卷十四頁背面）
      。而被告甲○○及丙○○逃離慶興殿，騎上機車逃逸時，被告甲○○則將所持
      刀子放在機車腳踏板上紙箱裡等情，亦據目擊證人子○○於本院結證在卷（詳
      本院卷一九五頁）。足見被告甲○○於行竊之初，即攜帶前開刀械並始終置於
      機車腳踏墊上。
    (6)又該刀械僅刀刃部分，長度就有一尺以上等情，業據證人辛○○於本院證述無
      訛（詳本院卷一八三頁）。易言之，如包括刀柄之長度，該刀械全部應約近二
      尺左右。是被告甲○○將前開刀械置於機車腳踏墊上，即甚為醒目，被告丙○○對於渠二人騎車前往慶興殿竊盜時，該機車腳踏墊上置有前開刀械乙事，當
      然有所認識，要無可疑。
    (7)綜上所述，被告甲○○及丙○○竊得作案用之機車後，即將刀械置於竊得之機
      車腳踏墊上，一同前往慶興殿，由被告丙○○入內竊取金牌，被告甲○○攜同
      刀械，留在機車上在外把風。是被告二人共同攜帶刀械竊盜乙事，殆可認定。
    4.至於被告丙○○辯稱其為看清楚神明身上的金牌，才站在神桌旁的椅子上，因
      為站不穩才踩在神桌上云云，惟查，觀諸慶興殿內現場照片，神桌附近並無擺
      設椅子（詳七四九六號偵卷三六頁），被告丙○○前揭所辯，已然無據。況據
      目擊證人子○○所述，被告丙○○進入慶興殿後，未曾在神桌附近張望勘察，
      即逕自走向神桌，且手腳併用爬上神桌等情，亦足證明，被告丙○○進入慶興
      殿時，已鎖定神明身上之金牌做為竊盜目標。是被告丙○○前開所辯，顯係飾
      卸之詞，無足憑採。
    5.又被告甲○○雖辯稱：丙○○進入慶興殿時，沒有跟我講要做什麼云云，然查
      ，被告甲○○於警詢時先供稱：丙○○告訴我要去慶興殿拜拜（詳警(一)卷十四
      頁背面）。然於本院審理中又供陳：丙○○是要進去找人，嗣又立即改稱：丙○○什麼都沒有說（詳本院卷二一二、二五四頁）。被告甲○○前後供述顯不
      一致，已難採信，況本院已敘明認定被告甲○○與丙○○共同攜帶刀械  竊盜
      之理由，詳如前述，故被告甲○○空言辯稱不知丙○○進入慶興殿之目的  ，
      自無可採。
  (三)被告二人就脫免逮捕而當場施強暴，亦有犯意聯絡
    1.被告丙○○竊取神明金牌之舉動遭證人子○○發覺後，被告丙○○轉身跳下供
      桌要逃跑，然經證人子○○持鋁棒擊中被告丙○○左手，被告丙○○倒在地上
      ，並經趕來之證人辛○○自後以雙手抱住不放。丙○○見無法逃脫，遂大聲喊
      叫「甲○○，趕快進來救我」，被告甲○○聞訊後，即持刀械進入慶興殿，不
      發一語，即揮刀砍向證人子○○。證人子○○則以鋁棒加以架開，被告甲○○
      接著喝令放開被告丙○○，證人辛○○乃鬆開雙手，被告二人即雙雙逃逸等情
      ，業據證人子○○、辛○○、子○○配偶壬○○於本院證述歷歷（詳本院卷一
      八三、一八六、一九二、一九三、一九五、一九九、二四六頁）。則被告甲○○為使共犯丙○○脫逃，而當場對證人子○○施強暴乙事，殆屬無疑。
    2.另由被告丙○○向攜械在外把風之甲○○呼喊「趕快進來救我」觀之，被告丙○○明知其失風被補，又遭數人拑制，僅能冀求被告甲○○前來營救。衡情，
      被告丙○○既係行竊失風被補，除被告甲○○攜械前來，並以施強暴脅迫之方
      式營救之外，被告丙○○斷無順利脫逃之理。準此，被告丙○○向甲○○呼救
      之意，無非寄望甲○○無論使用何種手段，務必將其救出，由此足認，被告丙○○對於被告甲○○當場施強暴乙事，亦有犯意聯絡，灼然至明。
    3.至於共犯丙○○經分離審判後，於本院證稱：甲○○當時攜帶鐵片進來，甲○○有拿鐵片跟子○○對敲一下，後來子○○說好，就把我放開了云云。惟查，
      被告甲○○攜帶刀械進入慶興殿，又揮刀砍向證人子○○，因而在子○○所持
      鋁棒上，留有由上向下呈四十五度斜角的砍痕，已如前述。倘非被告甲○○曾
      攜刀當場施強暴，證人子○○等三人實無縱放被告丙○○之可能。故證人丙○○前開所述，顯係避重就輕之詞，要無可採。
  (四)綜前所述，被告甲○○及丙○○共同攜帶刀械，欲竊取慶興殿神明身上所載之金
    牌，惟未竊得任何財物即遭發現（此據證人壬○○證稱沒有財物失竊等語可參）
    。然因被告丙○○遭制伏，為使被告丙○○脫免逮捕，被告二人遂基於當場施強
    暴之犯意聯絡，由被告甲○○持刀揮砍而施強暴。是被告二人所犯加重準強盜未
    遂罪之事證明確。
乙、被告庚○○部分
一、訊據被告庚○○固供承曾將寅○○○很有錢的事告訴被告甲○○及丙○○，亦供
    承其於九十二年五月上旬，帶被告甲○○及丙○○前往寅○○○服飾店及住處，
    惟矢口否認有何幫助被告甲○○及丙○○強盜之犯行，並辯稱：伊只是在閒聊時
    告知寅○○○很有錢，後來在騎車閒逛時，經被告甲○○要求而帶其至寅○○○
    服飾店及住處，然並不知道被告丙○○及甲○○會去強盜寅○○○，伊沒有幫助
    甲○○及丙○○強盜之意思云云。惟查：
  (一)被告庚○○及辯護人就證人甲○○及丙○○警詢所述，雖均否認有證據能力，然
    參諸證人甲○○及丙○○除就「楊銅廢鐵場」強盜案，及寅○○○在文賢路與其
    住宅強盜案件，係事先鎖定目標外，其餘作案目標，均是伺機下手做案。可知證
    人甲○○及丙○○必定對「楊銅廢鐵場」及寅○○○對有相當瞭解，才會選為作
    案目標。惟證人甲○○及丙○○又與寅○○○素不相識，亦無任何淵源，員警乃
    就此追查證人甲○○及丙○○選定寅○○○當作案目標的原因，因而尋線追查證
    人甲○○及丙○○所供綽號「黑豬」之人，更因而查出綽號「黑豬」者即係被告
    庚○○。由被告庚○○遭查獲之發展過程，並無人為斧鑿痕跡，且證人甲○○及
    丙○○供述之始，均僅知該人綽號為「黑豬」，並無攀誣構諂等情形觀之，應認
    證人甲○○及丙○○二人於警詢中所述，有較可信之情狀。
  (二)又證人甲○○及丙○○於本院分離審判中，雖一概否認渠等曾於警詢中供述：「
    被告庚○○告知渠等可針對寅○○○強盜，且被告庚○○更打電話相約，帶同渠
    等去寅○○○服飾店及住宅觀察地形，庚○○要求如強盜得手，要分給伊若干好
    處」等語。證人甲○○並辯稱：當時有服用毒品，精神狀況不好，所以審判中所
    述才與警詢所述不符云云。惟查，被告甲○○於九十二年七月三日羈押，距同年
    月十五日接受警方詢問時（詳九三七他卷十三、十四頁），已相隔十二日之久，
    其體內毒品早已代謝完畢，被告甲○○猶以服用毒品精神不佳為由，作為其審判
    中與警詢所述不符之辯解，即屬無據。況被告甲○○及丙○○於九十二年八月七
    日偵訊時所述，亦與渠等於警詢之前開供述相符（詳七四九六號偵卷一０三、一
    ０四頁），益證被告甲○○及丙○○於本院翻異前詞，用意顯在迴護被告庚○○
    ，足認證人甲○○及丙○○於警詢之陳述，具有較可信之特別情狀，且為證明被
    告庚○○是否有幫助渠等強盜之事實所必要者，依刑事訴訟法第一百五十九條之
    二規定，本院認證人甲○○及丙○○於警詢之陳述，仍得作為證據，合先敘明。
  (三)【被告庚○○有幫助甲○○及丙○○強盜之故意】
    1.證人丙○○於警偵訊中證稱：我在診所戒毒時認識綽號「黑豬」之庚○○，出
      院後，庚○○打電話找我，告訴我寅○○○很有錢，可以針對寅○○○強盜財
      物，還帶我們去寅○○○經營之服飾店及住家觀察地形，庚○○當時有要求我
      和甲○○，如果我們下手強盜後，所得贓款多少要分給他一點，而我和甲○○
      也口頭答應他的要求，作為酬謝金等語（詳警(一)卷十一頁，九三七號他卷十一
      頁背面，七四九六號偵卷十八、一０四頁），核與證人甲○○於警偵訊中證述
      ：我雖未和庚○○約定如何分配贓款，但我和丙○○有向庚○○表示，如果有
      強盜所得，多少會分他一點，作為酬謝金，所以庚○○才告訴我們寅○○○的
      出入場所，並帶我們到寅○○○住處及服飾店觀察地形等語（詳九三七號他卷
      十三頁背面，七四九六號偵卷一０三頁），互核相符，應足採信。
    2.由證人丙○○及甲○○警偵訊之供述可知，被告庚○○顯係認為有利可圖，乃
      主動告知寅○○○從事真刷卡假消費之借款行業，財力豐厚，可做為強盜之目
      標，又要求倘若丙○○及甲○○強盜得手，要分給其若干好處。足認被告庚○○有幫助強盜之犯意無訛。
    3.再參諸被告庚○○知悉寅○○○遭強盜後，不但親自前去找證人甲○○詢問是
      否是渠等所為，經證人甲○○否認後，又再致電詢問確認等情，業據被告庚○○及證人甲○○於本院供承在卷。由被告庚○○事後一再向甲○○確認寅○○○遭強盜乙事，可知被告庚○○如此慎重其事一再確認，無非想藉由其先前提
      供寅○○○資訊之幫助，而由強盜所得中分得若干酬謝金。益證被告庚○○為
      圖分得若干贓款，而提供寅○○○相關資訊，以便利甲○○及丙○○遂行強盜
      犯行。是被告庚○○前揭所為，確係出於幫助強盜之故意，殆無疑義。
  (四)【被告庚○○有提供甲○○及丙○○遂行強盜之幫助行為】
    1.被告庚○○於九十二年五月七日打電話與甲○○相約在文賢路會面，又帶同甲○○及丙○○先去寅○○○住處觀察地形後，再到寅○○○經營之服飾店觀察
      地形，業據證人甲○○及丙○○於警偵訊中供證歷歷（詳警(一)卷十一頁，九三
      七號他卷十一頁背面、十三頁背面，七四九六號偵卷十八、一０三、一０四頁
      ）。足見被告庚○○確有積極提供寅○○○相關資訊，並帶同甲○○及丙○○
      二人勘察地形，以便利甲○○及丙○○二人強盜寅○○○之行為。
    2.另觀諸寅○○○之住宅，係一整排相連之透天厝，每戶透天厝均有相連之共同
      壁，且每戶外觀幾無差異，倘非特別指明寅○○○之住宅，即無從自一整排相
      連之透天厝中，分辨寅○○○究竟住在何棟透天厝，此有寅○○○住宅外觀照
      片可參（詳七四九六號偵卷三三頁）。而被告庚○○除帶同甲○○及丙○○前
      往寅○○○住處，指明寅○○○居住之透天厝外，另又帶渠二人前往寅○○○
      經營之服飾店地點觀察，被告庚○○此舉，顯係特意提供寅○○○經常出入之
      場所，以便利甲○○及丙○○擇一作案，昭然至明。是被告庚○○有提供丙○○及甲○○遂行強盜之幫助行為，要屬無疑。
  (五)至於被告庚○○雖辯稱係閒聊時隨口提到寅○○○很有錢，且是騎車閒逛時，順
    便帶甲○○及丙○○去寅○○○服飾店及住宅云云。然查，被告庚○○主動打電
    話約甲○○及丙○○會面，並特地帶甲○○及丙○○二人前去寅○○○服飾店及
    住宅，甚且要求甲○○及丙○○如強盜得手，應分給若干酬謝金等情，業據證人
    甲○○及丙○○於警詢中供證在卷（詳九三七號他卷十一至十四頁）。是被告庚○○前揭所辯，顯係卸責之詞，無足憑採。而證人甲○○及丙○○於本院中翻異
    前詞，亦係迴護被告庚○○所為之附合言詞，亦無可採。
二、綜上所述，由被告庚○○特地告知寅○○○從事真刷卡假消費，又特地致電約甲○○及丙○○，帶同渠二人分別前往寅○○○住處及服飾店觀察地形，又要求如
    甲○○及丙○○強盜得手，要分給其若干好處，事發後又一再向甲○○確認等情
    觀之，則被告庚○○提供寅○○○之相關資訊，確係出於幫助甲○○及丙○○強
    盜之故意，殆屬無疑。
三、按幫助他人犯罪者，為從犯，刑法第三十條第一項前段定有明文。此所謂幫助他
    人犯罪，係指就他人之犯罪加以助力，使其易於實施之積極的或消極的行為而言
    。從犯對正犯行為所認識之內容，與正犯所發生之事實如不一致時，僅就從犯所
    認識之範圍，負其責任（最高法院八十八年度台上字第二四八五號判決參照）。
    查被告庚○○雖有幫助強盜之犯意及行為，惟其僅將寅○○○可作為強盜目的之
    事，告知甲○○及丙○○二人，亦僅帶同甲○○及丙○○二人前往寅○○○住處
    及服飾店觀察地形。易言之，被告庚○○所能認識之幫助範圍，應僅及於證人甲○○及丙○○二人親自實施強盜犯行而已。至於證人甲○○及丙○○於實施強盜
    犯行時，倘有其他超出被告庚○○認識範圍外之強盜行為，被告庚○○就超出其
    認識範圍外之部分，自無庸負幫助之責。準此，就事實欄二所載，證人甲○○及
    丙○○強盜時，持玩具手槍之兇器作為強盜工具；就事實欄三所載，證人甲○○
    及丙○○強盜時，另與綽號「燒豬」之楊喬智結夥三人，攜帶西瓜刀及玩具手槍
之兇器，於夜間侵入住宅強盜等加重條件，應均超出被告庚○○所認識之幫助內
    容，且亦無其他積極證據可證明其就前開加重條件有所認識。揆諸前揭判決意旨
    ，自僅得在被告庚○○認識之幫助範圍內，即幫助甲○○及丙○○二人普通強盜
    之範圍內，負其責任，附此敘明。
丙、論罪科刑部分
一、所犯法條
  (一)被告甲○○及丙○○部分
    查刀械之刀鋒銳利，而玩具手槍及扳手均質地堅硬，客觀上均足對人之生命、身
    體法益造成危害，皆屬兇器，被告甲○○及丙○○攜帶刀械及玩具手槍作為強盜
    工具，又攜帶扳手一支作為竊盜工具，核分屬攜帶兇器強盜及竊盜。被告甲○○
    及丙○○共同竊取機車，又共同攜帶兇器強盜「楊銅廢鐵場」、寅○○○及午○○，另與綽號「燒豬」之楊喬智結夥三人、攜帶兇器、於夜間侵入寅○○○住宅
    強盜，並共同攜帶兇器竊盜、為脫免逮捕而當場施強暴，又共同攜帶兇器行竊「
    第一車行」，核被告二人所為，均係犯刑法第三百二十條第一項普通竊盜罪、第
    三百二十一條第一項第三款加重竊盜罪、第三百二十九條、第三百三十條第一項
    、第二項之加重準強盜未遂罪、第三百三十條第一項之加重強盜罪。
  (二)被告庚○○部分
    查被告庚○○基於幫助強盜之犯意，對甲○○及丙○○提供遂行強盜犯行之幫助
    行為，核其所為，係犯刑法第三百二十八條第一項之幫助普通強盜罪。公訴意旨
    認被告庚○○係犯刑法第三百三十條第一項之幫助加重強盜罪，容有誤會（詳如
      理由欄乙、三所述），起訴法條應予變更。
  (三)至於公訴意旨雖認被告丙○○及甲○○二人多次竊取機車後，以之為交通工具，
    連續強盜他人財物，顯以強盜為常業，應論以刑法第三百三十一條之常業強盜罪
    嫌等語。惟查：
    1.按刑法上所謂常業犯，指反覆以同種類行為為目的之社會活動之職業性犯罪而
      言，不以犯案之次數為標準，苟非以同種犯罪行為為謀生之職業，縱有多次犯
      行，仍難以常業論擬（最高法院八十五年台上字第五一０號判例、三十年上字
      第三二八號判例意旨參照）。
    2.查被告二人於事實欄一至四所載之四次強盜犯行，時間均集中在九十二年四、
      五月間，渠等多次竊取機車作為強盜犯案之交通工具，目的係為避免遭人尋線
      查獲，而被告二人強盜之動機，則係因缺錢花用，故渠等連續四次強盜犯行，
      是否係出於以強盜犯罪維生之意，尚非無疑。況證人丁○○即被告丙○○之友
      人於本院亦證述：伊與丙○○認識二十多年，丙○○在夏林路自助餐店工作約
      四、五年，亦有在幫人修理電腦，我常去丙○○工作的自助餐店找他等語（詳
      本院卷二五七、二五八頁），足見被告丙○○亦有從事正當工作謀生。是被告
      甲○○及丙○○二人犯下四起強盜案件，應係財務吃緊所致，並非以強盜謀生
      之職業性犯罪。公訴人認被告二人係犯刑法三百三十一條常業強盜罪嫌，容有
      未洽，惟其起訴之基本事實同一，本院自應變更起訴法條。
  (四)又公訴意旨認被告甲○○及丙○○就事實欄五部分，係犯刑法第三百二十九條準
    強盜罪嫌。惟查：
    1.按刑法準強盜罪，係以竊盜或搶奪為前提，在脫免逮捕之情形，其竊盜或搶奪
      既遂者，即以強盜既遂論，如竊盜或搶奪為未遂，即以強盜未遂論；又攜帶兇
      器犯竊盜罪，而因脫免逮捕，當場施以強暴脅迫者，係屬刑法第三百二十九條
      之準強盜，已具有同法第三百二十一條第一項第三款之情形，自有同法第三百
      三十條之適用（最高法院六十八年台上字第二七七二號判例、四十八年台上字
      第一六六號判例參照）。
    2.查被告甲○○及丙○○共同攜帶刀刃微彎之刀械一把，前往慶興殿竊盜，惟尚
      未竊得財物即遭人發覺，被告二人為脫免逮捕，由被告甲○○當場持前開刀械
      施強暴。揆諸前揭判例意旨，渠等所為，應係犯刑法第三百二十九條、第三百
      三十條第一項、第二項之加重準強盜未遂罪。公訴人認被告二人係犯刑法第三
      百二十九條之準強盜既遂罪，容有誤會，起訴法條應予變更。
  (五)又公訴意旨認被告甲○○及丙○○於事實欄三所載，強盜寅○○○住宅案件中，
    渠等與綽號「燒豬」之楊喬智共同捆綁黃柏嘉後，未取得財物，應為未遂犯等語
    。然被告甲○○、丙○○及綽號「燒豬」之楊喬智雖分別對不同被害人實施強取
    財物之行為，惟渠等自始僅有一個強盜行為，僅係因該強盜行為同時侵害不同之
    被害人，致同時侵害數法益而已。故被告等三人以一個強盜行為，而強取附表所
    示之物，自屬既遂，併附敘明。
二、論罪部分
  (一)被告甲○○及丙○○就事實欄一竊取翁富香所有之ＵＯＣ—一八一號機車，事實
    欄二竊取不詳車號之機車，事實欄三竊取卯○○所有之ＶＲＹ—九八○號機車，
    事實欄四竊取不詳車號之機車，事實欄五竊取陳豔秋使用之ＸＩＦ─一三六號機
    車，事實欄六持扳手竊取「第一車行」之金牌；暨事實欄一至四強盜犯行，與事
    實欄五共同攜械竊取慶興殿金牌而當場施強暴之準強盜犯行，均有犯意聯絡及行
    為分擔，應依刑法第二十八條規定，均論以共同正犯（事實欄三部分，被告二人
    與綽號「燒豬」之楊喬智亦有犯意聯絡及行為分擔，亦為共同正犯）。公訴人雖
    認事實欄三竊取ＶＲＹ—九八○號機車，係被告甲○○單獨所為，然查，參酌被
    告甲○○及丙○○於本院均供稱：每次犯案都會竊取機車，是怕騎自己的機車會
    被查獲等語（詳本院卷二一二、二二０頁），足認被告二人於犯案前，均會共商
    竊取機車作為犯案之交通工具。是以，事實欄三竊取機車部分，雖由被告甲○○
    下手竊取，然竊取機車既係被告丙○○犯罪計劃之一部，應認被告二人就竊取事
    實欄三之機車，與被告甲○○亦有犯意聯絡及行為分擔，且此部分與被告丙○○
    其餘竊盜犯行部分，有連續犯裁判上一罪關係，本院自得併予審酌。
  (二)被告甲○○及丙○○前後多次普通竊盜及一次加重竊盜之行為、四次加重強盜犯
    行，時間緊接，手法相同，且分別觸犯基本構成要件相同罪名，顯係基於概括犯
    意反覆為之，均為連續犯，應依刑法第五十六條規定，各論以一連續加重竊盜罪
    及連續加重強盜罪，並皆加重其刑。又被告二人於事實欄二、四竊取不詳車號之
    機車各一部之犯行，業據被告二人於警詢中自白在卷（詳警(一)卷十、十七頁，警
    (三)卷四、七頁），參酌被告二人其他案件之犯案模式，應認被告自白與事實相符
    ，足以採信。至於被告二人於事實欄二、四竊取機車各一部之犯行，雖未據起訴
    ，惟此部分與檢察官起訴部分，具有連續犯裁判上一罪關係，為起訴效力所及，
    本院自得併予審理，附此敘明。
  (三)被告甲○○及丙○○所犯連續加重竊盜罪及連續加重強盜罪，有方法結果之牽連
    關係，應依刑法第五十五條規定，從一重之連續加重強盜罪論處。又被告甲○○
    、丙○○及綽號「燒豬」之楊喬智，以一加重強盜行為，同時侵害不同被害人之
    數法益，為想像競合犯。
  (四)被告甲○○及丙○○共同攜帶刀刃微彎之刀械竊盜，並由被告丙○○著手實施竊
    盜行為，惟未竊得任何財物即遭人發覺，被告二人為脫免逮捕，由被告甲○○當
    場持前開刀械施強暴。渠等係犯刑法第三百二十九條、第三百三十條第一項、第
    二項之加重準強盜未遂罪，爰依刑法第二十六條前段規定，均減輕其刑。
  (五)被告甲○○及丙○○所犯連續加重強盜罪，與加重準強盜未遂罪間，犯意各別，
    罪名有異，行為互殊，應予分論併罰。
  (六)被告庚○○基於幫助強盜之犯意，對甲○○及丙○○提供遂行強盜犯行之幫助行
    為，係犯刑法第三百二十八條第一項之幫助普通強盜罪，爰依刑法第三十條第二
    項規定，減輕其刑。
三、累犯部分
    查被告甲○○前因竊盜案件，經臺灣高等法院臺南分院以九十年度上易字第一一
    五六號判處有期徒刑七月確定，並於九十年十二月十日執行完畢，有臺灣高等法
    院被告全國前案紀錄表在卷可按。其於有期徒刑之執行完畢後，五年內再犯本件
    有期徒刑以上之罪，為累犯，應依刑法第四十七條規定，加重其刑，併就被告甲○○所犯連續加重強盜罪部分，依刑法第七十條規定，遞加重其刑。另就被告甲○○所犯加重準強盜未遂罪部分，依刑法第七十一條第一項規定，先加後減之。
四、量刑部分
    審酌被告丙○○及甲○○二人年輕力壯，不思以正途賺取錢財，竟僅因財務吃緊
    ，即貪圖不法利益，先竊取機車作為犯案交通工具，再分持刀械及以玩具手槍充
    當真槍伺機強盜，甚至食髓知味，於強盜寅○○○後，又於夜間侵入寅○○○住
    宅強盜，且於強盜行為中，竟故意傷害被害人未○○，渠等犯罪所用之方法、手
    段惡劣，對被害人之身心均造成嚴重傷害，對於社會治安及個人人身安全，亦產
    生相當大之危害；被告庚○○為貪圖不法利益，竟主動向被告甲○○及丙○○告
    知寅○○○可作為強盜對象，又帶同甲○○及丙○○前去寅○○○住處及服飾店
    勘察地形，便利渠等遂行強盜犯行，手段惡劣，且因此造成被害人身心受害，及
    其犯後否認犯行等一切情狀，分別量處如主文所示之刑。被告甲○○及丙○○部
    分，並均定其應執行之刑，以示懲儆。至於公訴人求處被告甲○○有期徒刑十六
    年之部分，本院認被告甲○○除就事實欄五之部分外，其餘部分均大致坦承犯行
    ，認以量處如主文第一項所示之刑為適當，併附敘明。
五、沒收部分
  (一)扣案之斷裂刀柄一個，為被告丙○○所有，用以供被告甲○○及丙○○強盜午○○財物之工具，業據被告丙○○供述在卷，爰依刑法第三十八條第一項第二款宣
    告沒收之。被告丙○○及甲○○其餘用以強盜之玩具手槍、刀械及白色塑膠束套
    ，及事實欄六竊盜所用之扳手，均未扣案且無法特定，為免將來執行困難，爰不
    另為沒收之諭知。
  (二)又扣案之白色塑膠束套，係員警依被告二人供述所購之類似物品，並非當時供事
    實欄三所載強盜犯行所用之物。而扣案之安全帽及手機各一只，亦非直接供事實
    欄五所載準強盜犯行所用之物，自無庸為沒收之諭知。
據上論斷，應依刑事訴訟法第二百九十九條第一項前段、第三百條，刑法第二十八條
、第五十六條、第三百二十一條第三款、第三百二十九條、第三百三十條第一項、第
二項、第五十五條、第四十七條、第二十六條前段、第三十條第二項、第五十一條第
五款、第三十八條第一項第二款，判決如主文。
本案經檢察官癸○○到庭執行職務。
中      華      民      國      九十三      年      一    月    三十    日
                                  臺灣臺南地方法院刑事第九庭
                                      審判長  法  官    鄭  文  祺
                                              法  官    鍾  邦  久
                                              法  官    林  中  如
右正本證明與原本無異。
如不服本判決，應於判決送達後十日內向本院提出上訴狀( 應附繕本 )。
中      華      民      國      九十三      年      一    月    三十    日
                                              書記官    馬  愛  君
附錄本案論罪科刑法條全文：
刑法第三百二十條第一項
意圖為自己或第三人不法之所有，而竊取他人之動產者，為竊盜罪，處五年以下有期
徒刑、拘役或五百元以下罰金。
刑法第三百二十一條第一項第三款
犯竊盜罪而有左列情形之一者，處六月以上、五年以下有期徒刑：
三  攜帶兇器而犯之者。
刑法第三百二十九條
竊盜或搶奪，因防護贓物、脫免逮捕或湮滅罪證，而當場施以強暴脅迫者，以強盜論
。
刑法第三百三十條第一項、第二項
犯強盜罪而有第三百二十一條第一項各款情形之一者，處七年以上有期徒刑。
前項之未遂犯，罰之。
附表：
┌──┬────┬───────────────────────────┐
│編號│被害人  │              遭強盜之財物                            │
├──┼────┼───────────────────────────┤
│一  │寅○○○│手錶二只、鑽戒及玉環各一只、手機一支。                │
├──┼────┼───────────────────────────┤
│二  │辰○○  │現金一千四百元、黃金項鍊一條、黃金戒指一只、手機一支。│
├──┼────┼───────────────────────────┤
│三  │丑○○  │現金三百元、鑽石項鍊及黃金項鍊各一條、戒指及手機各一只│
├──┼────┼───────────────────────────┤
│四  │戊○○  │手機一支。                                            │
└──┴────┴───────────────────────────┘
